# 远期外汇合约公允价值计量源自准则哪一条？

提问人：kaoguozhukuai 时间：2019-11-13 06:30:12
请教陈版，瑞华研究显示远期外汇衍生工具于资产负债表日的公允价值＝合约买卖的外币金额 ×（合同约定的远期交割汇率－资产负债表日签订的期限与该远期合约的剩余期限相同的远期合约上注明的交割汇率），请问这个在准则中找得到吗？企业一直认为期末用即期汇率测算公允价值变动，找不到合理的依据说服

回答人：chenyiwei
这是具体的公允价值计量方法问题，会计准则中没有直接规定，但这是常见的计量远期合同内在价值的方法。严格来说远期合约的公允价值还应包括时间价值，但如果期限较短（不超过一年），可以认为时间价值对其公允价值的影响是不重大的，可以忽略。